臺灣臺北地方法院民事判決
111年度勞小上字第1號
上  訴  人  紅樓資本股份有限公司

法定代理人  楊曜陽  
訴訟代理人  謝孟珊律師
被上訴人    李新台  
上列當事人間請求給付獎金事件，上訴人對於民國110年10月25
日本院110年度勞小字第58號第一審小額民事判決提起上訴，本
院判決如下：
　　主  文
上訴駁回。
第二審訴訟費用新臺幣壹仟伍佰元由上訴人負擔。
    理  由
一、對於小額程序之第一審裁判提起上訴，非以其違背法令為理
    由，不得為之，且當事人於第二審程序不得提出新攻擊或防
    禦方法，但因原法院違背法令致未能提出者，不在此限，民
    事訴訟法第436條之24第2項、第436條之28定有明文。所謂
    違背法令，係指依同法第436條之32第2項準用第468條所定
    判決不適用法規或適用不當、第469條第1款至第5款所定判
    決當然違背法令之情形。次按，小額程序之第二審判決，依
    上訴意旨足認上訴為無理由者，得不經言詞辯論為之，民事
    訴訟法第436條之29第2款亦有明文。
二、本件上訴意旨略以：本案尾牙加碼獎金係上訴人體恤員工辛
    勞犒賞員工款項，非屬原審引用勞動基準法第29條規定獎金
    或紅利，而無給付義務，且因抽獎流程未符被告所定規則，
    流程錯誤超額抽獎，遂就獲獎比例進行分配。而尾牙主持人
    超過被告創辦人授權之加碼金額，而有民法第107條越權代
    理、第170條無權代理適用，被上訴人非善意相對人，無法
    主張超額之獎金權利。又該加碼獎金屬民法之贈與性質，依
    民法第408條規定於未移轉予被上訴人前，得撤銷贈與等語
    。
三、經查，上訴人提起上訴，形式上已具體指摘原判決違背法令
    應認符合民事訴訟法第436條之24第2項之規定，其提起上訴
    合法，先予敘明。上訴人固主張尾牙獎金性質非屬勞動基準
    法第29條規定之獎金或紅利，然核屬對於原審已論斷之事實
    ，指摘原審取捨證據、認定事實之職權行使不當，尚難據此
    認為原判決有何違背法令之情形。再有關主持人越權、無權
    代理及上訴人撤銷贈與部分，核屬新攻擊或防禦方法，不得
    於小額程序之第二審程序提出，上訴人據以為上訴理由並不
    合法。
四、從而，原判決並無上訴人所指違背法令之情事，上訴人提起
    本件上訴，依其上訴意旨足認上訴為無理由，爰依民事訴訟
    法第436條之29第2款規定，不經言詞辯論，逕以判決駁回。
五、本件第二審訴訟費用依民事訴訟法第436條之32第1項準用第
    436條之19條第1項規定，確定為如主文第2項所示金額。
六、據上論結，本件上訴無理由，依民事訴訟法第436條之29第2
    款、第436條之32第1項、第2項、第449條第1項、第78條、
    第436條之19第1項，判決如主文。　　
中　　華　　民　　國　　111 　年　　3 　　月　　14　　日
            勞動法庭    審判長  法  官  林玲玉
                        
                                法  官  莊仁杰

                                法  官  曾育祺 
以上正本係照原本作成。
本判決不得上訴。
中　　華　　民　　國　　111 　年　　3 　　月　　14　　日
                                書記官  賴竺君